臺灣板橋地方法院刑事判決　　　　　　　　　　　　　九十年度易字第二四六號
　　公　訴　人　臺灣板橋地方法院檢察署檢察官
　　被　　　告　庚○○
右列被告因違反毒品危害防制條例案件，經檢察官提起公訴（九十年度毒偵字第一四
二六號），暨移
    主  文
庚○○連續施用第二級毒品，處有期徒刑陸月，如易科罰金，以參佰元折算壹日，扣
案之第二級毒品安非他命乙包（毛重零點捌公克；淨重零點陸公克）及內含第二級毒
品安非他命殘渣之小包裝袋、內含第二級毒品安非他命殘渣之玻璃球吸食器及內含第
二級毒品安非他命殘渣斜口分裝勺各乙個均沒收銷燬之，另大包裝袋及中包裝袋各乙
個均沒收之。又持有第一級毒品，處有期徒刑參月，如易科罰金，以參佰元折算壹日
，扣案之第一級毒品海洛因乙包（驗餘淨重零點零參公克；包裝重零點壹陸公克）沒
收銷燬之。應執行有期徒刑捌月，如易科罰金，以參佰元折算壹日，扣案之第二級毒
品安非他命乙包（毛重零點捌公克；淨重零點陸公克）、內含第二級毒品安非他命殘
渣之小包裝袋、內含第二級毒品安非他命殘渣之玻璃球吸食器及內含第二級毒品安非
他命殘渣斜口分裝勺各乙個及第一級毒品海洛因乙包（驗餘淨重零點零參公克；包裝
重零點壹陸公克）均沒收銷燬之，另大包裝袋及中包裝袋各乙個均沒收之。
    事  實
一、庚○○前因施用第二級毒品安非他命案件，經臺灣臺北地方法院檢察署檢察官聲
    請臺灣臺北地方法院於民國八十七年十二月十七日，以八十七年度毒聲字第一七
    ○四號裁定送觀察、勒戒後，認無繼續施用毒品之傾向，而經該署檢察官於八十
    八年一月十一日，以八十七年度偵字第二六四七二號為不起訴處分確定在案。復
    因施用第二級毒品安非他命案件，經臺灣臺北地方法院檢察署檢察官聲請臺灣臺
    北地方法院於八十八年八月三日，以八十八年度毒聲字第一九○九號裁定送觀察
    、勒戒，經送臺灣臺北看守所附設勒戒處所觀察、勒戒後，認有繼續施用毒品之
    傾向，而經該署檢察官聲請臺灣臺北地方法院於八十八年九月二十二日，以八十
    八年度毒聲字第二三五三號裁定令入戒治處所施以強制戒治一年，嗣庚○○不服
    提起抗告，經臺灣高等法院於八十八年十一月九日，以八十八年度毒抗字第七九
    ○號裁定抗告駁回，其前開二犯施用第二級毒品安非他命案件，並經臺灣臺北地
    方法院於八十九年十一月十五日以八十九年度簡字第一二六六號判處有期徒刑六
    月，如易科罰金，以三百元折算一日確定。後經臺灣臺北地方法院於八十九年四
    月十七日，以八十九年度毒聲字第九九四號裁定停止戒治，所餘戒治期間付保護
    管束。末經臺灣臺北地方法院於八十九年八月十六日，以八十九年度毒聲字第二
    ○○四號裁定撤銷停止戒治，嗣於八十九年八月二十七日強制戒治期滿。詎其竟
    不知悔改，復基於施用第二級毒品安非他命之概括犯意，於九十年三月二十二日
    十六時三十分許前九十六小時內之某時，在不詳地點非法施用第二級毒品安非他
    命一次。又自九十年四、五月某日起迄同年八月十六日止，連續在臺北縣土城市
    ○○路○段三八七巷十二號九樓租處，以將安非他命置於吸食器上以火燒烤成煙
    霧狀後吸食之方式，非法施用第二級毒品安非他命多次。
二、再其明知海洛因業經於八十七年五月二十日公布之毒品危害防制條例列為第一級
    毒品，不得持有，竟於不詳時地持有第一級毒品海洛因乙包（驗餘淨重○‧○三
    公克，包裝重○‧一六公克），並將之藏置在臺北縣土城市○○街三二九號之一
    、七樓租處。嗣先於九十年三月二十二日十五時許，在上開臺北縣土城市○○街
    三二九號之一、七樓經警查獲，並扣得前開第一級毒品海洛因乙包（驗餘淨重○
    ‧○三公克，包裝重○‧一六公克）、第二級毒品安非他命乙包（毛重○‧八公
    克；淨重○‧六公克）、內含第二級毒品安非他命殘渣之小包裝袋乙個、內含第
    二級毒品安非他命殘渣之玻璃球吸食器及內含第二級毒品安非他命殘渣之斜口分
    裝勺各乙個，其所有供施用第二級毒品預備之大包裝袋及中包裝袋各乙個。後於
    九十年八月十六日十五時三十分許，在右開臺北縣土城市○○路○段三八七巷十
    二號九樓，經警當場查獲。
三、案經臺北市政府警察局松山分局報告臺灣板橋地方法院檢察署檢察官偵查起訴暨
    臺北市政府警察局信義分局報告臺灣板橋地方法院檢察署檢察官移送本院併案審
    理。
    理  由
壹、施用第二級毒品安非他命部分：
一、訊據被告庚○○於本院調查中固坦承自九十年四、五月某日起迄同年八月十六日
    止，連續在臺北縣土城市○○路○段三八七巷十二號九樓租處，以將安非他命置
    於吸食器上以火燒烤成煙霧狀後吸食之方式，非法施用第二級毒品安非他命多次
    等情不諱（詳本院九十年十月二十五日訊問筆錄），且被告於九十年八月十六日
    十七時二十分許，經警查獲所採取之尿液檢體，經臺北市立療養院檢驗結果，其
    尿液呈安非他命陽性反應，有臺北市立療養院九十年八月二十一日煙毒尿液檢驗
    報告書(三)乙紙附卷可稽（附於臺灣板橋地方法院檢察署九十年度毒偵字第三三九
    三號偵查卷宗第九四頁），堪認被告此部分不利於己之自白核與事實相符，堪予
    採信。惟被告否認有何於九十年三月二十二日十六時三十分許前九十六小時內之
    某時，在不詳地點非法施用第二級毒品安非他命一次之犯行，並辯稱：當時因服
    用姐姐己○○給予之肝藥，故尿液中有第二級毒品安非他命陽性反應。惟查：被
    告於九十年三月二十二日十六時三十分許，為警查獲所採取之尿液檢體，經臺北
    市立療養院以薄層層析法及酵素免疫分析法檢驗結果，其尿液呈安非他命陽性反
    應，有臺北市立療養院九十年三月二十九日煙毒尿液檢驗報告書(三)乙紙附卷可稽
    （附於臺灣板橋地方法院檢察署九十年度毒偵字第一四二六號偵查卷宗第五九頁
    ），本院為求慎重，再送請法務部調查局以螢光偏極免疫分析法篩驗，並以氣相
    層析質譜儀分析法確認，其尿液中確呈甲基安非他命陽性反應，亦有法務部調查
    局九十年九月二十一日（九○）陸（一）字第九○一七六五六六號檢驗通知書乙
    紙在卷可憑（附於本院卷內）。而按安非他命經投與人體後，約百分之七十於二
    十四小時內自尿中排出，約百分之九十於九十六小時內自尿中排出，其吸食時間
    距採集時間最長不會超過四日，此據行政院衛生署藥物食品檢驗局以八十一年二
    月八日以（八一）藥檢壹字第一一五六號函敘甚詳，並為法院審理毒品案件所週
    知，職是，被告於九十年三月二十二日十六時三十分許經警採尿回溯九十六小時
    內之某時，確有在不詳地點非法施用第二級毒品安非他命之犯行無訛。至被告所
    辯曾於斯日服用肝藥云云，經查：核諸證人即被告之姐己○○於本院調查中證述
    ：被告自七十幾年迄今均有服用肝藥之習慣，而肝藥係伊聽聞同事表示何種肝藥
    有效，伊即前往購買供被告服用，伊僅要聽聞同事表示何種肝藥有效，即會購買
    供被告服用，故九十年三月間，有無購買肝藥予被告服用已不復記憶等語（詳本
    院九十年十一月二十二日訊問筆錄），縱認屬實而足認己○○曾提供肝藥予被告
    服用，惟執此尚無法作為被告於斯日曾服用己○○提供之肝藥之證據，自屬無疑
    ，且被告於警訊中係表明僅服用感冒藥、皮膚藥而未表明亦曾服用肝藥，此觀之
    被告於警訊中之筆錄即可明（詳臺灣板橋地方法院檢察署九十年度毒偵字第一四
    二六號偵查卷宗第八頁），並核與九十年三月二十二日在上址查獲被告之臺北市
    政府警察局保安警察大隊第二中隊小隊長乙○○於本院調查中證述：查獲時被告
    並未表示曾服用肝藥等語相符（詳本院九十年十月九日訊問筆錄），況被告或己○○於九十年十一月二十二日經本院要求提出肝藥，迄今亦未能提出被告曾服用
    之肝藥供本院送鑑該肝藥中是否確含有第二級毒品安非他命之成分，足認被告前
    開所辯，顯係避就之詞，委無足採。此外並有於九十年三月二十二日十五時許，
    在臺北縣土城市○○街三二九號之一、七樓經警查扣之第二級毒品安非他命乙包
    （毛重○‧八公克；淨重○‧六公克）、大包裝袋、中包裝袋、小包裝袋、玻璃
    球吸食器及斜口分裝勺各乙個扣案可稽，至被告雖否認上開物品係其所有，並辯
    稱上開物品均係綽號「阿川」之成年男子所有云云，惟前述物品確係被告所有，
    業據前開證人乙○○於本院調查中證述綦詳（容後敘明），是被告前開所辯顯係
    卸責之詞，不足採信。又上開大分裝袋、中分裝袋未曾使用；另小分裝袋、玻璃
    球吸食器及斜口分裝勺內均有白色結晶之第二級毒品安非他命殘留之事實，業據
    本院勘驗屬實（詳本院九十年八月一日訊問筆錄），從而，小包裝袋、玻璃球吸
    食器及斜口分裝勺均內含第二級毒品安非他命之殘渣並均係被告所有，另大包裝
    袋及中包裝袋各乙個亦係被告所有，並係供其施用第二級毒品預備之物，洵屬無
    疑。
二、又被告前因施用第二級毒品安非他命案件，經臺灣臺北地方法院檢察署檢察官聲
    請臺灣臺北地方法院於八十七年十二月十七日，以八十七年度毒聲字第一七○四
    號裁定送觀察、勒戒後，認無繼續施用毒品之傾向，而經該署檢察官於八十八年
    一月十一日，以八十七年度偵字第二六四七二號為不起訴處分確定在案。復因施
    用第二級毒品安非他命案件，經臺灣臺北地方法院檢察署檢察官聲請臺灣臺北地
    方法院於八十八年八月三日，以八十八年度毒聲字第一九○九號裁定送觀察、勒
    戒，經送臺灣臺北看守所附設勒戒處所觀察、勒戒後，認有繼續施用毒品之傾向
    ，而經該署檢察官聲請臺灣臺北地方法院於八十八年九月二十二日，以八十八年
    度毒聲字第二三五三號裁定令入戒治處所施以強制戒治一年，嗣庚○○不服提起
    抗告，經臺灣高等法院於八十八年十一月九日，以八十八年度毒抗字第七九○號
    裁定抗告駁回，其前開二犯施用第二級毒品安非他命案件，並經臺灣臺北地方法
    院於八十九年十一月十五日以八十九年度簡字第一二六六號判處有期徒刑六月，
    如易科罰金，以三百元折算一日確定。後經臺灣臺北地方法院於八十九年四月十
    七日，以八十九年度毒聲字第九九四號裁定停止戒治，所餘戒治期間付保護管束
    。末經臺灣臺北地方法院於八十九年八月十六日，以八十九年度毒聲字第二○○
    四號裁定撤銷停止戒治，嗣於八十九年八月二十七日強制戒治期滿等情，有上開
    臺灣臺北地方法院檢察署檢察官八十七年度偵字第二六四七二號不起訴處分書、
    臺灣臺北地方法院檢察署檢察官八十八年度毒偵字第六二號聲請簡易判決處刑書
    、臺灣臺北地方法院八十九年度簡字第一二六六號刑事簡易判決、臺灣高等法院
    被告全國前案紀錄表、臺灣高等法院檢察署刑案紀錄簡覆表各乙紙在卷可按（前
    三者附於臺灣板橋地方法院檢察署九十年度毒偵字第一四二六號偵查卷宗第五二
    頁、第五五頁至第五六頁），其於五年內再犯本件施用第二級毒品之犯行，其三
    犯毒品危害防制條例第十條之罪，應堪認定。準此，被告第一次施用毒品經送觀
    察、勒戒，認無繼續施用毒品之傾向，而經臺灣臺北地方法院檢察署檢察官以八
    十七年度偵字第二六四七二號為不起訴處分確定，其又二度施用第二級毒品犯行
    ，經送觀察、勒戒，認有繼續施用毒品之傾向，而經臺灣臺北地方法院檢察署檢
    察官聲請臺灣臺北地方法院以八十八年度毒聲字第二三五三號裁定令入戒治處所
    施以強制戒治一年，其此次二犯施用第二級毒品安非他命案件，並經臺灣臺北地
    方法院於八十九年十一月十五日以八十九年度簡字第一二六六號判處有期徒刑六
    月，如易科罰金，以三百元折算一日確定，自屬無疑，從而，公訴人認被告經判
    處有期徒刑六月部分係於裁定令入戒治處所施以強制戒治一年，嗣經裁定停止戒
    治，惟又於停止戒治付保護管束期間三犯毒品危害防制條例之罪等情，顯有誤會
    。綜上，被告施用第二級毒品之犯行事證明確，應依法論科。
貳、持有第一級毒品海洛因部分：
一、訊據被告固對於九十年三月二十二日十五時許，在臺北縣土城市○○街三二九號
    之一、七樓經警查扣第一級毒品海洛因乙包乙節直承不諱，惟否認有何持有第一
    級毒品海洛因乙包之犯行，並辯稱：伊將住處之房間乙間分租予綽號「阿川」之
    成年男子居住，該海洛因乙包係「阿川」所有云云。經查：前開第一級毒品海洛
    因乙包係被告主動自屋內電腦辦公桌之抽屜內拿出並交予持搜索票搜索之員警，
    業據證人乙○○於本院調查中證述：九十年三月二十二日，持搜索票前往臺北縣
    土城市○○街三二九號之一七樓搜索，進入上址時，即告知被告係持搜索票搜索
    ，並要求被告將違法物品拿出，被告即帶同伊至房間電腦桌底下，起出海洛因、
    安非他命、玻璃球吸食器、斜口分裝勺及分裝袋，當時詢問被告該等物品係何人
    所有，被告表示係其所有，查獲毒品之該間房間非常狹小，僅能擺放電腦乙台、
    椅子數張，可以躺但無床舖，純粹僅能玩電腦等語無訛（詳本院九十年十月九日
    訊問筆錄），並有現場蒐證照片乙幀在卷可按（附於臺灣板橋地方法院檢察署九
    十年度毒偵字第一四二六號偵查卷宗第十八頁），衡情，倘該第一級毒品海洛因
    乙包，非被告所有並置於其實力支配之下，何以其得以知悉該海洛因乙包置放之
    確切位置何在？至證人即於九十年三月二十二日十五時許，在臺北縣土城市○○
    街三二九號之一、七樓經警一併查獲之辛○○於本院調查中雖證稱：該處有二間
    房間，被告曾分租乙間房間予其友人，扣案之物品係在該房間查獲，應係被告友
    人所有等語（詳本院九十年十二月十三日訊問筆錄），惟證人辛○○於警訊中係
    陳稱：不知該處係何人承租，僅知被告一人居住於該處等語（詳臺灣板橋地方法
    院檢察署九十年度毒偵字第一四二六號偵查卷宗第九頁反面），足徵其證詞前後
    不一之處，是證人辛○○此部分證詞，應係迴護被告之詞，不足採信。況被告於
    警訊中本供述：上開海洛因係綽號「乙川」之人攜往伊住處云云（詳臺灣板橋地
    方法院檢察署九十年度毒偵字第一四二六號偵查卷宗第七頁），並無隻字片語敘
    及曾分租房間乙間予綽號「乙川」之成年男子居住，嗣於偵查及本院調查中始改
    稱：因伊分租乙間房間予綽號「阿川」之成年男子居住，該海洛因係「阿川」所
    有云云（詳臺灣板橋地方法院檢察署九十年度毒偵字第一四二六號偵查卷宗第四
    八頁、本院九十年八月三十日訊問筆錄），前後互核，亦可見其供述歧異不一之
    處，再被告亦未能提出綽號「阿川」或「乙川」之真實姓名及年籍資料供本院查
    證，從而其上開辯解，自不足為其有利之認定，準此，扣案之右述海洛因乙包確
    係被告所有，洵足認定。而上開為警查扣之海洛因，經法務部調查局檢驗結果，
    驗餘淨重○‧○三公克，包裝重○‧一六公克乙節，有法務部調查局九十年五月
    二十一日（九○）陸（一）字第九○一六七○○七號鑑定通知書乙紙在卷足憑（
    附於臺灣板橋地方法院檢察署九十年度毒偵字第一四二六號偵查卷宗第八一頁）
    ，至該扣案之第一級毒品海洛因乙包經本院函請內政部警政署刑事警察局鑑定其
    上是否留有被告之指紋，經該局以氰丙烯酸酯法、染料法、特徵比對鑑定結果認
    ：送鑑海洛因之包裝紙，經化驗結果，未發現任何可資比對之指紋，固有內政部
    警政署刑事警察局九十一年一月十五日（九十一）刑紋字第八九九六號函乙紙在
    卷可稽（附於本院卷內），然影響指紋留存之變因甚多，且變化頗大，有轉移前
    之因素，如新陳代謝、分泌、飲料、年齡、性別、溫度、情緒、味覺等刺激源、
    疾病或治療藥物等，有轉移時之因素，如遺留物表之特性（如表面粗細、材質）
    、汙染程度（物表上汙染程度、遺留指紋者手上汙染程度或曾接觸其他物質或額
    頭等油質多部位）、接觸施力等，有轉移後之因素，如物體保存之溫度、相對濕
    度、通風、曝曬、環境污染及採取方法等因素，此為法院審理案件所周知。本案
    扣案之第一級毒品海洛因乙包雖無任何遺留之指紋，然該海洛因乙包自九十年三
    月二十二日扣案，迄內政部警察署刑事警察局於九十一年一月鑑定，時間已逾九
    月之久，遺留其上之指紋顯已因前開變因而不存在，從而亦不得執此遽為被告有
    利之認定，自屬無疑。綜上，被告前開所辯，亦不足採信，其持有第一級毒品海
    洛因之犯行，亦堪以認定。
參、按毒品危害防制條例業於八十六年十月三十日經立法院三讀通過，嗣於八十七年
    五月二十日經總統公布，於八十七年五月二十二日零時起生效施行，海洛因、安
    非他命依該條例第二條第二項第一款、第二款之規定，分屬於第一級毒品及第二
    級毒品，復依該條例第十條規定，施用第一級毒品者，處六月以上，五年以下有
    期徒刑；施用第二級毒品者，處三年以下有期徒刑，但第一次施用毒品者，檢察
    官應先將被告送勒戒處所觀察、勒戒；經觀察、勒戒後無繼續施用毒品之傾向者
    ，應由檢察官為不起訴之處分，有繼續施用毒品之傾向者，由檢察官聲請法院裁
    定令入戒治處所施以強制戒治，其期間為一年；依前項規定為不起訴之處分後，
    五年內再犯第十條之罪，經觀察、勒戒後，認有繼續施用毒品之傾向或三犯以上
    者，不適用前項之規定，毒品危害防制條例第二十條第一項、第二項、第三項分
    別定有明文。被告前因施用第二級毒品案件，經送觀察、勒戒後，認無繼續施用
    毒品之傾向，而由臺灣臺北地方法院檢察署檢察官為不起訴處分，復因施用第二
    級毒品案件，經臺灣臺北地方法院檢察署檢察官聲請臺灣臺北地方法院裁定送觀
    察、勒戒，認有繼續施用毒品之傾向，而經該署檢察官聲請臺灣臺北地方法院裁
    定令入戒治處所施以強制戒治一年，其本次施用第二級毒品安非他命犯行，並經
    臺灣臺北地方法院判處有期徒刑六月，已如前述，其於五年內又犯本件施用第二
    級毒品安非他命犯行，揆諸前開規定，核其事實欄一之施用安非他命行為，係犯
    毒品危害防制條例第十條第二項之施用第二級毒品罪。其事實欄二之持有第一級
    毒品海洛因之行為，係犯毒品危害防制條例第十一條第一項之持有第一級毒品罪
    。其先後多次施用第二級毒品安非他命之犯行，時間緊接，犯罪構成要件相同，
    顯係基於概括犯意反覆為之，為連續犯，應依刑法第五十六條之規定論以一罪並
    加重其刑。至其非法持有第二級毒品安非他命之低度行為，應為施用之高度行為
    所吸收，不另論罪。再其所犯上開二罪，犯意各別，行為互殊，應分論併罰。至
    公訴意旨雖僅敘及被告於九十年三月二十二日經警查獲九十六小時內某時施用第
    二級毒品安非他命之犯行，惟被告自九十年四、五月某日起迄同年八月十六日止
    ，連續在臺北縣土城市○○路○段三八七巷十二號九樓租處，以將安非他命置於
    吸食器上以火燒烤成煙霧狀後吸食之方式，非法施用第二級毒品安非他命多次之
    犯行，與公訴人起訴部分具有連續犯之裁判上一罪關係，茲如前述，為起訴效力
    所及，本院對此自得併予審理，合此說明。爰審酌被告持有第一級毒品海洛因之
    次數及數量尚微，然素行不佳，且施用第二級毒品安非他命戕害身心、害人害己
    及前因施用第二級毒品安非他命，經法院送觀察、勒戒及強制戒治後，猶不思戒
    絕革除惡習，仍三犯本件施用毒品犯行，併其犯罪之動機、目的、手段、品行、
    生活狀況、智識程度、犯罪所生之損害，犯後態度等一切情狀，分別量處如主文
    所示之刑及諭知易科罰金之折算標準。並定應執行之刑及易科罰金之折算標準。
    至於九十年三月二十二日，在臺北縣土城市○○街三二九號之一、七樓經警查扣
    之第一級毒品海洛因乙包（驗餘淨重○‧○三公克，包裝重○‧一六公克）、第
    二級毒品安非他命乙包（毛重○‧八公克；淨重○‧六公克）、及均內含第二級
    毒品安非他命殘渣量微無法析離之小包裝袋乙個、玻璃球吸食器及斜口分裝勺各
    乙個，均係屬違禁物，併依毒品危害防制條例第十八條第一項前段之規定宣告沒
收銷燬之。另斯日查扣之大包裝袋及中包裝袋各乙個係被告所有供施用第二級毒
    品預備之物，並如前述，併依刑法第三十八條第一項第二款之規定宣告沒收之。
    至於九十年八月十六日十五時三十分許，在臺北縣土城市○○路○段三八七巷十
    二號九樓，經警查扣之海洛因、安非他命、磅秤、內含海洛因之殘渣袋、吸食器
    、分裝勺管、葡萄糖、內摻有海洛因之香煙等物，均非被告所有，業據被告供承
    在卷（詳本院九十年十月二十五日訊問筆錄），並據斯日與被告在上址一併經警
    查獲之證人丙○○、辛○○、甲○○、丁○○、戊○○於本院調查中證述無訛（
    詳本院九十年十二月十三日訊問筆錄），本院復查無其他積極證據足以證明斯日
    查獲之前開物品均係被告所有，從而，此部分本院自無從併予宣告沒收或沒收銷
    燬之，附此敘明。
據上論斷，應依刑事訴訟法第二百九十九條第一項前段，毒品危害防制條例第十條第
二項、第十一條第一項、第十八條第一項前段，刑法第十一條前段、第五十六條、第
四十一條第一項、第二項、第三十八條第一項第二款、第五十一條第五款，罰金罰鍰
提高標準條例第一條前段、第二條，判決如主文。
本案經檢察官呂永魁到庭執行職務。
中      華      民      國      九十一      年      四      月    三十  日
                                  臺灣板橋地方法院刑事第四庭
                                          法  官  游  秀  雯
右正本證明與原本無異。
如不服本判決，應於判決送達後十日內，向本院提出上訴狀。
                                          書記官  張  玉  如
中      華      民      國      九十一      年      五      月     八   日
附錄本案論罪科刑法條全文
毒品危害防制條例第十條
施用第一級毒品者，處六月以上五年以下有期徒刑。
施用第二級毒品者，處三年以下有期徒刑。
毒品危害防制條例第十一條
持有第一級毒品者，處三年以下有期徒刑、拘役或新台幣五萬元以下罰金。
持有第二級毒品者，處二年以下有期徒刑、拘役或新台幣三萬元以下罰金。
持有專供製造或施用毒品之器具者，處一年以下有期徒刑、拘役或新台幣一萬元以下
罰金。
